---
title: "CursoR dia Mikel"
author: "Sabela Cavielles"
date: "2024-07-05"
output:
  html_document: default
  pdf_document: default
---

#Dia 1. esta linea de codigo sive par ainstalar los paquetes

```{r setup, include=FALSE}
install.packages("ggplot2")

library(ggplot2)
library(dplyr)

knitr::opts_chunk$set(echo = TRUE)
```

#Ahora se hacen operaciones básicas

```{r setup, include=FALSE}

3+5-1
3*5
5/2
5<3
5>3

knitr::opts_chunk$set(echo = TRUE)
```
#Ahora hacemos asignaciones que se usan para dar un valor al resultado de una operacion en el la derecha. Crea un objeto/variable. (b -> 2 no se usa ya), en vez de = mejor <-

```{r setup, include=FALSE}
a = 1
c <- 3

knitr::opts_chunk$set(echo = TRUE)
```

#Ahora hacemos variables numericas aka vectores. Hay numericas y de carcateres. NO MEZCLAR. cuando le das a run aparecen en el cuadradito de la derecha como un valor o algo asi. Para saver que tipo de variable es usas class (c) y te dice que valor tiene c, si es numerico o de caracter. Para nombre pones "nombre <-"
```{r setup, include=FALSE}
c <- 25
class (c)
d <- 120
class (d)
nombre <- "Hector"
class ("Hector")

knitr::opts_chunk$set(echo = TRUE)
```
#Ahora para signar un valor a una variable
```{r setup, include=FALSE}
gato1 <- "Xoana"
gato2 <- "Anubis"
gato3 <- "Purrus"

class (gato3)

knitr::opts_chunk$set(echo = TRUE)
```
#Los vectores son espacios de almacenamiento que se usan para guardar informacion y permite almacenar objetos.Hay numericos, de caracteres y logicos. 
#La variable es un contenedor para almacenar datos. En ellos se pueden almacenar vectores

```{r setup, include=FALSE}

score <- c(7.5,5,8.7)
amigos <- c("Emma", "Elisa", "Jose", "Olga")
amigos #Si ejecutas asi la variable te dice los nombres

knitr::opts_chunk$set(echo = TRUE)
```


# Para saber cuantos elementos tiene un vector se usa "length"
```{r setup, include=FALSE}

length(amigos)

```
#Para crear una secuencia rápida
```{r setup, include=FALSE}

seq(1,50)

```

## Ahora vamos a unir datos entre vectores, el primero el de amigos y luego creamos otro con las edades


```{r pressure, echo=FALSE}

amigos <- c("Emma", "Elisa", "Jose", "Olga")
amigos

edades <- c(19,20,19,15)
edades

names(edades) <- c("Emma", "Elisa", "Jose", "Olga")

edades


```

Note that the `echo = FALSE` parameter was added to the code chunk to prevent printing of the R code that generated the plot.
